【裁判字號】    96,抗,376
【裁判日期】    970103
【裁判案由】    訴訟救助
【裁判全文】
臺灣高等法院高雄分院民事裁定           96年度抗字第376號
抗  告  人  甲○○
上列抗告人因與相對人大眾商業銀行股份有限公司間停止執行事
件，聲請訴訟救助，對於民國96年11月26日臺灣高雄地方法院96
年度審救字第40號所為裁定提起抗告，本院裁定如下：
    主  文
抗告駁回。
抗告訴訟費用新台幣壹仟元由抗告人負擔。
    事實及理由
一、聲請及抗告意旨略以：抗告人業經提出花旗銀行紐約總行一
    筆資金，即美金10億元之資金證明，及財團授權第三人翁建
    民對外協商談判簽約之授權書，請求以翁建民個人信用，作
    為裁定停止執行之擔保，而原審法院未及審酌，仍以96年度
    審聲字第1452裁定命抗告人供擔保新台幣（下同）68萬元後
    ，始得停止相對人對抗告人之強制執行程序。故抗告人針對
    供擔保金68萬元部分，聲請訴訟救助，請予裁准。另執行法
    院未依原審法院96審聲字第1452號裁定，停止本件強制執行
    程序（原審法院96年度執字第29791 號執行事件，執行標的
    債權313 萬6152元），致抗告人房屋遭拍賣，抗告人已無提
    起債務人異議之訴之必要，自不得再令抗告人繳交供擔保金
    額68萬元。爰對原審裁定聲明不服等語。
二、按依民事訴訟法第110 條第1 項第2 款規定，准予訴訟救助
    雖有免供訴訟費用擔保之效力，但債務人依停止強制執行裁
    定應供之擔保，係就債權人因停止執行所得受之損害定之，
    並非訴訟費用之擔保，自不在免供之列。是抗告人自不得就
    供擔保費用聲請訴訟救助。原裁定駁回抗告人此部分之聲請
    ，核無不合。抗告意旨指摘原裁定不當，為無理由，應予駁
    回其抗告。
三、另原審法院96年審聲字第1452號裁定抗告人供擔保68萬元後
    ，上開執行事件之強制執行程序，於原審法院96年度補字第
    1237號債務人異議之訴事件判決確定前應暫予停止執行。則
    抗告人據該裁定，原得於供所命擔保後，請求執行法院停止
    強制執行程序，然抗告人亦得選擇不提供擔保，則執行法院
    依強制執行法第18條第1 項規定，原不得停止執行。抗告人
    抗告意旨爭執不須再供擔保68萬元，顯係對裁定內容及其效
    力之認識錯誤所致，非得據以提起本件抗告，併予敘明。
據上論結，本件抗告為無理由，依民事訴訟法第495 條之1 第1
項、第449 條第1 項、第95條、第79條，裁定如主文。
中    華    民    國    97    年    1     月    3     日
                            民事第一庭
                                審判長法官  黃金石
                                法      官  林健彥
                                法      官  謝肅珍
以上正本證明與原本無異。
如不服本裁定應於送達後10日內向本院提出再抗告狀（並按他造
當事人之人數附繕本），並繳納再抗告費新臺幣1,000 元。
再為抗告應以適用法規顯有錯誤為理由，並經本院之許可，該許
可以原裁定所涉及之法律見解具有原則上之重要性者為限，並委
任律師為代理人。
中    華    民    國    97    年    1     月    3     日
                                書  記  官  蘇恒仁
附註：
抗告人之配偶、三親等內之血親、二親等內之姻親，或抗告人為
法人、中央或地方機關時，其所屬專任人員具有律師資格並經法
院認適當者，亦得為第三審代理人。
抗告人或其法定代理人具有律師資格者及前項情形，應於提起抗
告或委任時釋明之。


司法院資訊處製作；財團法人民間司法改革基金會備份。
